臺灣雲林地方法院刑事判決　　　　　　　100年度易字第590號
公　訴　人　臺灣雲林地方法院檢察署檢察官
被　　　告　林金谷
上列被告因贓物等案件，經檢察官提起公訴（100 年度偵字第46
04號），被告於本院準備程序進行中，就被訴事實為有罪之陳述
，經本院告知簡式審判程序意旨，並聽取公訴人及被告之意見後
，本院合議庭裁定由受命法官獨任依簡式審判程序審理，並判決
如下：
    主      文
林金谷搬運贓物，處有期徒刑月，如易科罰金，以新臺幣壹仟
元折算壹日。又犯竊盜罪，處有期徒刑伍月，如易科罰金，以新
臺幣壹仟元折算壹日。應執行有期徒刑柒月，如易科罰金，以新
臺幣壹仟元折算壹日。
    事實及理由
一、犯罪事實：
  (一)林金谷明知洪西文（由檢察官另案偵辦）持有之電纜線111
    公斤，係洪西文於不詳時、地所竊取之贓物（被害人為土庫
    鎮老人會），仍基於搬運贓物之犯意，於民國100 年9 月2
    日凌晨4 時許，在雲林縣斗南鎮公正加油站搭乘洪西文所駕
    駛車號不詳之自用小客車，一同前往雲林縣土庫鎮崙內里頂
    寮14號空屋，由洪西文給付林金谷新臺幣（下同）2,000 元
    之代價後，協助洪西文一起將上開電纜線自前揭車號不詳之
    自用小客車後車箱搬運至上開空屋內，並協助洪西文剝除上
    開電纜線塑膠外皮。林金谷甫搬運完畢，尚未開始剝除電纜
    線塑膠外皮，洪西文亦尚未給付林金谷2,000 元，即經警據
    報於同日上午6 時30分許，在前揭空屋查獲，林金谷趁隙自
    後門翻牆逃逸。
  (二)林金谷於同日上午6 時50分許，在雲林縣土庫鎮○○里○○
    ○○道路，見楊林滿所有之車號KZ3-432 號重型機車上插有
    鑰匙停放該處，為逃避四處追查之員警，竟基於意圖為自己
    不法之所有之竊盜犯意，徒手發動上開機車引擎並竊取之，
    得手後供己代步而騎車逃逸。
  (三)嗣於同日上午7 時許，林金谷騎車行經前揭空屋附近，為警
    當場查獲，並扣得電纜線111 公斤（已發還被害人）、纜線
    3 公斤、刀片5 支及美工刀1 支（均另案扣押）。
二、認定犯罪事實所憑之證據及理由：
  (一)本案被告林金谷所犯之罪，係死刑、無期徒刑、最輕本刑為
    3 年以上有期徒刑以外之罪，其於準備程序就前揭被訴事實
    為有罪之陳述，經受命法官告知簡式審判程序之旨，並聽取
    其與公訴人之意見後，本院合議庭裁定，依刑事訴訟法第27
    3 條之1 規定，由受命法官獨任進行簡式審判程序，是本案
    之證據調查，依刑事訴訟法第273 條之2 規定，不受同法第
    159 條第1 項、第161 條之2 、第161 條之3 、第163 條之
    1 及第164 條至第170 條規定之限制，合先敘明。
  (二)上開犯罪事實，業據被告於本院審判程序中坦承不諱，核與
    告訴人楊林滿之指述大致相符，復有贓物認領保管單2 張、
    現場照片11張等附卷可證（見警卷第4-6 、10-15 頁、本院
    卷第16頁），及另案扣押之美工刀1 支、刀片5 支、纜線3
    公斤可佐（見警卷第7 頁扣押物品目錄表），綜上足認被告
    之自白與事實相符，堪可採信。本案事證明確，被告犯行洵
    堪認定，應依法論科。
三、論罪科刑之理由：
  (一)按刑法第349 條第2 項搬運贓物罪，所稱之「搬運」，即搬
    移運送之義，最高法院72年度臺非字第63號判決可資參照。
    核被告就上開犯罪事實(一)所為，係犯刑法第349 條2 項搬運
    贓物罪，就上開犯罪事實(二)係犯刑法第320 條第1 項之竊盜
    罪。原起訴意旨雖認被告就前揭事實欄(一)部分所為，係犯刑
    法第349 條第2 項之寄藏贓物罪嫌，惟本件被告僅受僱將贓
    物電纜線搬運至非其所管領之雲林縣土庫鎮崙內里頂寮14號
    空屋，以便剝除電纜線外皮，而未受寄代藏，是起訴法條容
    有未洽，惟到庭執行職務之檢察官已當庭更正起訴犯罪事實
    為搬運贓物，並補充起訴法條為同條項之搬運贓物罪，本院
    自毋庸為變更法條之諭知。又被告所犯前開2 罪，犯意各別
    ，罪名互殊，應予分論併罰。
  (二)爰審酌被告僅為圖一己之私利，即答應協助搬運及剝除來路
    不明之贓物電纜線外皮，又為逃避追查欠缺代步工具，逕自
    竊取停放路旁未拔取鑰匙之機車，其除尊重他人財產權之觀
    念，有待加強外，對社會治安亦影響甚鉅，具有相當之可責
    性，惟考量其犯後坦承犯行，態度良好，及其受僱搬運贓物
    所獲之利益、所搬運贓物及所竊物品之價值，被害人土庫鎮
    老人會及告訴人楊林滿均已領回贓物，土庫鎮老人會雖致電
    本院表示就本案無意見，然被告仍尚未與告訴人楊林滿和解
    及賠償損害，併斟酌被告國中肄業之智識程度，入監執行前
    做打牆壁、割牆壁的臨時工，每日薪資1 千多元，工作日數
    不固定，每月約可收入1 萬多元，已離婚，家中尚有父、母
    親、弟弟及2 名分別11、16歲之子女待扶養，家境不佳，等
    一切情況，分別量處如主文所示之刑，及定其應執行之刑，
    並分別諭知易科罰金之折算標準。
四、應適用之法律：
  (一)刑事訴訟法第273 條之1 第1 項、第299 條第1 項前段。
  (二)刑法第320 條第1 項、第349 條第2 項、第41條第1 項前段
    、第8 項、第51條第5 款。
  (三)刑法施行法第1 條之1 第1 項、第2 項前段。
本案經檢察官吳淑娟到庭執行職務。
中    華    民    國  100     年    10    月    31    日
                  刑事第一庭  法  官  謝 宜 雯
以上正本證明與原本無異。
如不服本判決應於收受判決後10日內向本院提出上訴書狀，並應
敘述具體理由；其未敘述上訴理由者，應於上訴期間屆滿後20日
內向本院補提理由書（均須按他造當事人之人數附繕本）。「切
勿逕送上級法院」。
                              書記官  林 美 鳳
中    華    民    國  100     年    10    月    31    日
附錄本判決論罪科刑法條全文：
中華民國刑法第320條：
意圖為自己或第三人不法之所有，而竊取他人之動產者，為竊盜
罪，處5  年以下有期徒刑、拘役或5 百元以下罰金。
意圖為自己或第三人不法之利益，而竊佔他人之不動產者，依前
項之規定處斷。
前二項之未遂犯罰之。
中華民國刑法第349條：
收受贓物者，處3 年以下有期徒刑、拘役或5 百元以下罰金。
搬運、寄藏、故買贓物或為牙保者，處5 年以下有期徒刑、拘役
或科或併科1 千元以下罰金。
因贓物變得之財物，以贓物論。